臺灣高等法院刑事判決
110年度上訴字第2736號
上  訴  人  臺灣宜蘭地方檢察署檢察官
上  訴  人  
即  被  告  乙○○

            甲○○

被      告  林○○

共 同 選任
辯  護  人  王清白律師
            吳光群律師
上列上訴人因被告家暴傷害等案件，不服臺灣宜蘭地方法院109
年度訴字第387號，中華民國110年6月9日第一審判決（起訴案號
：臺灣宜蘭地方檢察署109年度偵字第4660號），提起上訴，本
院判決如下：
    主  文
上訴駁回。
    事  實
一、乙○○為甲○○的兒子，甲○○為丙○○丈夫之堂弟，二人係四親等
    之旁系姻親，具家庭暴力防治法第3條第4款所定之家庭成員
    關係。甲○○、乙○○於民國109年6月4日下午4時30分許，在丙○○位於宜蘭縣○○市○○路00巷0號之住處門口外，因細故與丙○○發生爭執，分別為以下犯行：
  ㈠乙○○基於公然侮辱之犯意，於上址不特定多數人得共見共聞
    之處所，接續以「幹你娘、幹你娘雞巴」等語辱罵丙○○，足
    以貶損丙○○之人格、名譽及社會評價。
  ㈡甲○○、乙○○二人共同基於傷害之犯意聯絡，徒手毆打丙○○之
    身體，丙○○因此受有左胸壁挫傷、左耳後挫傷、左上臂挫傷
    、左下背挫傷等傷害。
二、案經丙○○訴由宜蘭縣政府警察局宜蘭分局報告臺灣宜蘭地方
    檢察署檢察官偵查起訴。
    理  由
壹、程序部分：
　　本判決以下所引具傳聞性質之各項供述證據，經本院於審理
    期日調查證據時提示並告以要旨後，分別經當事人同意有證
    據能力或未據當事人於言詞辯論終結前就證據能力部分有所
    異議，經審酌該言詞陳述或書面陳述作成時之情況，該等證
    據並無違背法定程序取得或顯不可信之情形，以之作為證據
    均屬適當，依據刑事訴訟法第159條之5規定，自應認為均有
    證據能力。其餘認定事實所引用之非供述證據，並無證據證
    明係公務員違背法定程序所取得，且就本案待證事項復具有
    相當關連性，亦無刑事訴訟法第159條之4顯有不可信之情況
    與不得作為證據之情形，且經本院於審理期日依法進行證據
    之調查、辯論，依同法第158條之4規定之反面解釋，亦均應
    有證據能力。
貳、實體部分：
一、被告乙○○公然侮辱部分：
  ㈠訊據被告乙○○坦承上開犯行，供稱：因為丙○○她三番兩次找我爸爸麻煩，影片可以作證，後來我就找她問，為何要一直找我爸爸麻煩，結果她不分青紅皂白就朝我跟我媽潑尿，任何人在這種情況下都會生氣，因為是自己的父母親，所以火氣上來一定會有爭執等語(本院卷第187、242頁)，核與證人鄒燦南於警詢中證稱：我在現場聽到乙○○對丙○○辱罵數次五字經如「幹你娘機掰」及其他不堪入耳之穢語等語（見警卷第5頁至第7頁）；於偵查中證稱：乙○○一直罵三字經「幹你娘」，那個幹字很大聲等語（見偵卷第20頁背面），互核與證人丙○○於警詢、偵查中之證述大致相符（見警卷第1頁至第3頁；偵卷第15頁及其背面），且經原審當庭勘驗證人鄒燦南家門前之監視錄影光碟，勘驗結果略以：錄影時間16:24:36，聽見一名男子說「幹你娘」；錄影時間16:25:01，一名身著灰色短袖上衣男子（下稱甲男，經被告甲○○、乙○○當庭表示為鄒燦南）自左下角民宅大門開啟後走出，並往畫面左下方道路觀望（爭吵聲持續不斷）；錄影時間16:25:10，甲男關閉民宅大門後，短暫消失於畫面中，復出現於畫面，並往畫面左下方道路步行走去，消失於畫面；錄影時間16:26:42，聽見一名男子說「幹你娘」，並接續夾雜男女之爭吵聲；錄影時間16:28:08，聽見一名男子說「鈔機掰、幹你娘」（爭吵聲持續不斷）；錄影時間16:28:26，聽見一名男子說「幹你老母」（爭吵聲持續不斷）；錄影時間16:30:12，一名男子說「來啦…來啦，塞你娘，幹」（爭吵聲持續不斷）；錄影時間16:30:25，一名男子說「三小啦，幹你娘」（爭吵聲持續不斷）；錄影時間16:31:24，一名男子說「幹你娘」（爭吵聲持續不斷），有原審勘驗筆錄在卷可佐（見原審卷第76頁至第81頁），足證被告乙○○確有於上揭時、地接續以上開言語辱罵告訴人丙○○無訛，事證明確，堪予認定。
  ㈡按刑法上所謂「公然」，係指不特定人或多數人得以共見共
    聞之狀態，不以實際上已共見或共聞為必要，又此之多數人
    ，包括特定之多數人在內（司法院釋字第145號解釋參照）
    。又以最粗鄙之語言在公共場所向特定之人辱罵時，倘為其
    他不特定人可以聞見之情形，而其語言之含義，又足以減損
    該特定人之聲譽者，自應成立刑法第309條第1項之罪（司法
    院院字第1863號解釋參照）。被告乙○○在公眾得自由行經之
    開放空間辱罵告訴人丙○○乙節，業據本院認定如上，當屬公
    然。又被告乙○○所述上開言論，依一般社會通念以觀，本含
    貶低他人人格尊嚴之意思，確屬侮辱性之言論。至證人鄒燦
    南於偵查中固證稱：老實講我記不起來，我只知道乙○○很兇
    ，有沒有講幹你娘機巴我記不起來等語（見偵卷第20頁背面
    ），審酌證人鄒燦南於偵查中證述之時間距離案發時間已相
    隔3個月，對於過往事物之記憶漸趨模糊，對於細節不復完
    全記憶與常理無違，是此部分自難據為有利被告乙○○之認定
    。
二、被告乙○○、甲○○共同傷害部分：
    訊據被告乙○○固坦承有於上開時、地與告訴人丙○○發生爭執
    ，惟矢口否認有何傷害犯行，辯稱：我沒有打她，我只是去
    制止她，要拿走她手上的尿液，因為她手上有尿液；我們三
    人當時是有拉扯，但是我要制止她，要不然她就要把尿潑過
    來了，我要搶她手上的尿云云。被告甲○○也矢口否認犯行，
    辯稱：我沒有傷害告訴人，我是有與告訴人拉扯，但是當時
    是要搶她手上的尿，因為她手上拿著尿，我是與我兒子去搶
    尿，因為告訴人拿尿過來，如果我沒有搶她的尿，她一定會
    潑到我身上，她也不放手，我一定要把尿搶過來，我們真的
    沒有動手云云。經查：
  ㈠被告乙○○、甲○○確有於上開時、地與告訴人丙○○發生
　　爭執並互為拉扯，除有本院勘驗現場錄影紀錄之勘驗筆錄在
    卷可以證明之外(本院卷第189頁)，亦據被告乙○○、甲○○於
    本院審理中供認不諱(本院卷第243頁)，核與證人即告訴人
    丙○○、證人鄒燦南於警詢及偵查中證述大致相符（見警卷第
    1頁至第3頁、第5頁至第7頁；偵卷第15頁及其背面、第20頁
    及其背面），此部分首堪認定。又證人丙○○於警詢中證稱：
    我遭我的姪子乙○○、我的堂兄甲○○用拳頭毆打我的左胸、左
    耳後、左上臂、左下背，以致造成我左胸、左耳後、左上臂
    、左下背挫傷等語（見警卷第2頁）；於偵查中也證稱：109
    年6月4日下午4點半左右，乙○○一直用三字經罵我數10遍，
    乙○○罵完以後，乙○○、甲○○出手打我，打完以後鄒燦南剛到
    等語（見偵卷第15頁背面）。且告訴人丙○○於當日至國立陽
    明大學附設醫院（現更名為國立陽明交通大學附設醫院）急
    診，經診斷確實受有左胸壁挫傷、左耳後挫傷、左上臂挫傷
    、左下背挫傷等傷害，也有國立陽明大學附設醫院診斷證明
    書在卷可考（見警卷第4頁）。再告訴人丙○○所受傷勢遍及
    全身，且觀諸其所受前揭傷害型態，確有可能是徒手毆打所
    造成，復參酌案發當日告訴人丙○○即至醫院就診，衡情應不
    至有其他致其受傷之因素介入，足徵告訴人丙○○指述其受有
    之傷勢，係被告甲○○、乙○○所為，堪可採信。
  ㈡證人鄒燦南於偵查中證稱：我倒完垃圾聽到外面好像有人吵
    架的聲音，就走出去外面看，我往丙○○的屋子方向看去，看
    到丙○○與甲○○、乙○○、林○○4人在拉拉扯扯等語（見偵卷第2
    0頁），且其始終證稱未在場親眼見聞本案傷害犯行之經過
    ，應無刻意虛捏事實、偏袒一方、誣指被告甲○○、乙○○之情
    形，且其所為之證述，亦與本院上開勘驗筆錄之記載相符，
    自屬可信。證人鄒燦南雖未親眼見聞被告甲○○、乙○○有為本
    案傷害犯行，但仍可證被告甲○○、乙○○與告訴人丙○○間確有
    激烈爭執，且有肢體上之接觸。再者，被告甲○○、乙○○於原
    審及本院準備程序及審理時均供稱，係因為當日告訴人丙○○
    要拿尿潑被告甲○○，被告甲○○、乙○○才會與渠二人發生爭執
    ，要去告訴人拿的尿液，而且依原審及本院前開勘驗現場錄
    影的筆錄記載可知，被告乙○○與告訴人丙○○於案發當天確實
    發生激烈爭執，被告甲○○與乙○○心中基於盛怒因此與告訴人
    發生拉扯爭執，而且是被告甲○○、乙○○二人主動趨向告訴人
    丙○○，而與告訴人丙○○發生拉扯，時間持續6分14秒之久(見
    本院卷第189頁)，而導致告訴人之左胸、左耳後、左上臂、
    左下背等受有傷害，可見告訴人丙○○指訴係遭被告甲○○、乙○○傷害，而造成上開傷勢，確係信而可徵。被告甲○○、乙○○
    二人空言否認傷害犯行，與上開客觀證據不符，無非事後卸
    責諉過之詞，自不足採信。
　㈢被告二人上訴意旨辯稱：依據本院勘驗錄影可以看出被告二
    人衣服是溼的，告訴人第一次潑尿時就已經潑到被告乙○○，
    告訴人是彎腰要去拿第三個罐子，所以被告二人才會上前去
    壓制告訴人云云。然依據本院勘驗現場錄影筆錄所載，告訴
    人手持尿液事實上並未潑到被告二人，而是潑在地上，並沒
    有潑到被告二人，甚為明確(本院卷第189頁)，顯然被告二
    人是因為對告訴人的潑尿動作不滿，而趨向前與告訴人拉扯
    ，致告訴人受有上開傷害，告訴人並未將尿液潑到被告二人
    身上。是被告二人上訴意旨辯稱，是因為被告乙○○遭告訴人
    潑尿，被告二人才會趨向前去壓制告訴人，避免再被潑尿云
    云，顯與客觀事證不符，並無理由。
  ㈣被告乙○○、甲○○上訴意旨固辯稱，是因為告訴人作勢要對被
    告甲○○潑灑尿液，被告乙○○、甲○○才會基於正當防衛之意思
    要去搶告訴人的手中的尿液，避免被告訴人潑尿，就算告訴
    人的潑尿行為非屬現在不法的侵害，被告二人對此有誤解，
    也是誤想防衛或緊急避難云云。然查，告訴人當時縱係有先
    持保特瓶裝之尿液作勢要潑灑，然告訴人都是潑灑在地面，
    而未對被告二人身上潑灑，業據本院勘驗現場錄影紀錄屬實
    ，甚為明確(本院卷第189頁)，可見被告二人當時並無遭受
    到任何現在不法之侵害也無任何緊急危難之情狀存在，自無
    所謂正當防衛與避免緊急危難之可言。被告二人對此一事實
    ，在場親身經歷，自亦無任何誤認之可能性。詎被告二人在
    告訴人將尿液潑灑在地面後，卻積極主動趨向告訴人，而與
    告訴人發生拉扯，時間持續至6分14秒，並在與告訴人發生
    拉扯過程中，致告訴人受有上開傷勢，此種主動積極故意趨
    向前傷害他人之行為，自亦無所謂誤想防衛之可言。是被告
    二人上訴意旨辯稱，係基於正當防衛，抑或屬於誤想防衛、
    緊急避難，並無傷害之故意云云，顯係圖為卸責之詞，並無
    理由。
  ㈤綜上所述，本案事證已臻明確，被告乙○○、甲○○上開犯行均
    堪認定，其等所辯顯係推諉卸責之詞，不足採信，自應依法
    論罪科刑。至公訴意旨雖認被告乙○○、甲○○係在上址住處庭
    園內為本案公然侮辱、傷害犯行，惟被告乙○○、甲○○均供稱
    是在告訴人家門口發生爭執等語（見原審卷第40頁、第104
    頁），且證人鄒燦南於偵查中證稱：我在屋子外面往我哥即
    丙○○的房子方向看去，看到他們在拉拉扯扯等語（見偵卷第
    20頁），復經本院勘驗現場錄影紀錄，足徵本案發生地點應
    如上開事實欄所載，公訴意旨此部分之記載容有誤會，應予
    更正。　
三、論罪科刑：
　㈠按家庭暴力罪者，謂家庭成員間故意實施家庭暴力行為而成
    立其他法律所規定之犯罪，家庭暴力防治法第2條第2款定有
    明文。查被告甲○○為告訴人丙○○丈夫之堂兄等情，業據證人
    丙○○、鄒燦南證述在卷（見警卷第2頁、第6頁；偵卷第15頁
    、第20頁及其背面），是被告甲○○與告訴人丙○○間，為四親
    等之旁系姻親，具有家庭暴力防治法第3條第4款所稱家庭成
    員關係。被告甲○○對告訴人丙○○之上開犯行，屬家庭成員間
    實施身體上不法侵害之行為，即為家庭暴力防治法第2條第1
    款所稱之家庭暴力，且構成刑法上規定之犯罪。惟因家庭暴
    力防治法之上開規定並無罰則之規定，是此部分犯行，自應
    依刑法之規定予以論罪科刑。起訴書雖漏未敘及被告甲○○與
    告訴人丙○○具旁系姻親四親等關係，亦未援引家庭暴力防治
    法之規定，惟此部分業經原審檢察官當庭補充（見原審卷第
    39頁），自無礙於被告防禦權之行使，附此敘明。
　㈡核被告乙○○所為係犯刑法第309條第1項之公然侮辱罪、同法
    第277條第1項之傷害罪，犯意個別，行為構成要件有異，顯
    係數行為，自應分論併罰之；至被告乙○○在同一地點，於密
    接時間內對於告訴人以上開言語實施公然侮辱之行為，係侵
    害同一之法益，各行為之獨立性極為薄弱，依一般社會通念
    難以強行分開，應認為係數個舉動之接續施行，而論以接續
    犯之包括一罪。被告甲○○所為，則係犯刑法第277條第1項之
    傷害罪。惟被告甲○○、乙○○就所犯傷害罪部分有犯意聯絡及
    行為分擔，應依刑法第28條之規定，論以共同正犯。
四、駁回被告上訴之理由：
　㈠被告乙○○提起本件上訴後已坦承公然侮辱之犯行，而被告甲○○、乙○○二人上訴意旨否認傷害犯行不可採之理由，亦已指
    駁如上，原審判決同此認定，以被告二人上開所犯事證明確
    ，依法論罪科刑，均無違誤。再以被告二人之行為人責任為
    基礎，審酌被告甲○○、乙○○與告訴人丙○○為親戚，當思和睦
    相處並理性解決問題，縱於溝通過程中發生口角衝突，仍應
    尋求和平解決之途，而不應率爾即以暴力相向或口出惡言。
    然被告甲○○、乙○○卻以上述暴力方式傷害告訴人丙○○，致使
    告訴人丙○○受有上揭傷害，情緒控制力不佳，未能尊重他人
    之身體法益；被告乙○○更率爾公然以上開言行辱罵告訴人，
    對告訴人之人格、名譽造成侵害，所為實不足取，應予非難
    。復考量被告甲○○、乙○○傷害部分犯後始終否認犯行，被告
    乙○○公然侮辱部分已坦承犯行，然迄今仍無意與告訴人丙○○
    達成和解或賠償告訴人丙○○所受損害，以資減輕或彌補其所
    犯所生危害，犯後態度難謂良好，並參酌被告甲○○、乙○○於
    本案發生時並無其他犯罪科刑紀錄，有本院被告前案紀錄表
    在卷可查，素行尚可，及兼衡被告甲○○自陳國中畢業之智識
    程度，已婚有2個小孩，目前已退休；被告乙○○自陳大學畢
    業之智識程度，家中有父母及妹妹，目前從事台鐵站長工作
    等一切情狀，而就被告二人所犯之罪，分別量處如原審判決
    主文所示之刑，並諭知易科罰金之折算標準，併就被告乙○○
    部分定其應執行刑及諭知易科罰金之折算標準，並無明顯違
    反罪責相當原則或比例原則之情事，亦堪稱妥適。被告二人
    上訴意旨否認犯行，或請求從輕量刑，均無理由，自應予以
    駁回。
參、無罪部分：
一、公訴意旨略以：被告林○○於109年6月4日下午4時30分許，與
    被告甲○○、乙○○共同基於傷害之犯意聯絡，在告訴人丙○○上
    址住處庭園內，由被告甲○○、乙○○出手毆打告訴人丙○○之身
    體，被告林○○則負責將告訴人丙○○壓著讓被告甲○○、乙○○打
    ，告訴人丙○○因此受有左胸壁挫傷、左耳後挫傷、左上臂挫
    傷、左下背挫傷等傷害；被告乙○○在打告訴人丙○○過程中，
    基於恐嚇之犯意，恐嚇告訴人丙○○稱「要你死，沒有讓你死
    你不會怕」，被告甲○○、乙○○毆打完丙○○後，在糾紛過程中
    仍然對告訴人丙○○恐嚇稱「下次要讓妳死得很難看」等語。
    因認被告林○○所為涉犯刑法第277條第1項傷害罪嫌，被告甲○○、乙○○分別涉犯刑法第305條恐嚇危害安全罪嫌等語。
二、公訴意旨認被告林○○涉犯傷害犯行，被告甲○○、乙○○涉犯恐
    嚇犯行，無非係以證人丙○○、鄒燦南於警詢、偵查中之證述
    、診斷證明書、監視錄影光碟等為其主要論據。檢察官上訴
    意旨並未提出其他新證據，僅憑告訴人丙○○之指述及證人鄒
    燦南之證述及現場錄影紀錄，即推論被告林○○仍設有傷害犯
    行；被告甲○○、乙○○亦應設有恐嚇犯行等語。
三、按犯罪事實應依證據認定之，無證據不得認定犯罪事實；不
    能證明被告犯罪者，應諭知無罪之判決，刑事訴訟法第154
    條第2項、第301條第1項分別定有明文。訊據被告林○○固坦
    承有於上開時、地在場，惟堅決否認有何傷害犯行，辯稱：
    我是要去叫我兒子回來，我沒有傷害告訴人等語；被告甲○○
    亦坦承有上開時、地在場，惟堅決否認有何恐嚇犯行，辯稱
    ：我沒有恐嚇告訴人等語；被告乙○○亦坦承有於上開時、地
    與告訴人丙○○發生爭執，惟亦否認有何恐嚇犯行，辯稱：當
    天我父親甲○○回來說告訴人拿尿要潑他，我就過去告訴人家
    問他為什麼要找我爸麻煩，然後告訴人也拿尿潑我，我有罵
    她，她也有罵我，但我沒有恐嚇她等語。經查：
  ㈠被告甲○○、林○○有於犯罪事實欄所載時、地在場，被告乙○○
    有於上開時、地與告訴人丙○○因細故發生爭執等事實，迭據
    被告三人於原審及本院準備程序、審理時均坦承不諱（見原
    審卷第37頁至第46頁、第73頁至第84頁、第99頁至第107頁
    、本院卷第186智187、第244頁），核與證人即告訴人丙○○
    、證人鄒燦南於警詢及偵查中證述大致相符（見警卷第1頁
    至第3頁、第5頁至第7頁；偵卷第15頁及其背面、第20頁及
    其背面），亦有本院勘驗錄影筆錄在卷可茲佐憑(本院卷第1
    89頁)，自堪認為真實。
　㈡被告林○○傷害部分：
  ⒈告訴人之告訴，係以使被告受刑事訴追為目的，是其陳述是
    否與事實相符，仍應調查其他證據，以資審認（最高法院52
    年度上字第1300號判決參照）。又被害人就被害經過所為之
    陳述，其目的在於使被告受刑事訴追處罰，與被告處於絕對
    相反之立場，其陳述或不免渲染、誇大。是被害人縱立於證
    人地位具結而為指證、陳述，其供述證據之證明力仍較與被
    告無利害關係之一般證人之陳述為薄弱。從而，被害人就被
    害經過之陳述，除須無瑕疵可指，且須就其他方面調查又與
    事實相符，亦即仍應調查其他補強證據以擔保其指證、陳述
    確有相當之真實性，而為通常一般人均不致有所懷疑者，始
    得採為論罪科刑之依據，非謂被害人已踐行人證之調查程序
    ，即得逕以其指證、陳述作為有罪判決之唯一證據（最高法
    院98年度台上字第107號判決意旨參照）。證人丙○○雖於警
    詢中證稱：我遭甲○○、乙○○、林○○用「拳頭」歐打我的左胸
    、左耳後、左上臂、左下背，以致造成我左胸、左耳後、左
    上臂、左下臂挫傷等語（見警卷第2頁），然其於偵查中則
    證稱：甲○○、乙○○、林○○3人進入我家圍牆內牆角後，甲○○
    、乙○○出手打我，林○○壓著我讓甲○○、乙○○出手打我等語（
    見偵卷第15頁背面），於原審準備程序時又改稱：被告3人
    進來我家打我，當時我被壓住，沒有看到是誰打我等語（見
    原審卷第45頁）。是關於被告林○○如何參與本案傷害告訴人
    丙○○之犯行，告訴人丙○○已有前後指述不一之瑕疵，且無其
    他補強證據以擔保其指證確有相當之真實性，則依上所述，
    自難憑此遽認被告林○○涉有傷害犯行。
　⒉證人鄒燦南雖於偵查時證稱：我倒完垃圾聽到外面好像有人
    吵架的聲音，就走出去外面看，我往丙○○的屋子方向看去，
    看到丙○○與甲○○、乙○○、林○○4人在拉拉扯扯等語，惟其亦
    證稱：丙○○被打的部分我沒有親眼看到等語（見偵卷第20頁
    ），且其於警詢時證稱：我沒有看見丙○○遭被告3人毆打，
    我到場時已無毆打情形等語（見警卷第5頁至第6頁）。是由
    證人鄒燦南上開證述可知其並未親眼見聞告訴人受傷經過、
    被告林○○是否有參與本案傷害犯行。證人即共同被告甲○○亦
    於原審審理時證稱：我看到告訴人拿尿要潑我太太跟我兒子
    ，又要再去拿尿時，我太太就拉著我兒子回來，我們還在那
    裡待10幾分鐘是因為我兒子要跟丙○○理論等語（見原審卷10
    5頁），是證人鄒燦南見被告3人與告訴人丙○○拉拉扯扯之畫
    面，非無可能是被告林○○要拉走被告乙○○之畫面，被告林○○
    究竟與被告甲○○、乙○○就上開傷害犯行是否有犯意聯絡、行
    為分擔，亦屬有疑。
　⒊再依本院勘驗現場錄影紀錄可見，在被告甲○○、乙○○與告訴
    人發生拉扯時，被告林○○係趨向前將被告甲○○、乙○○拉出來
    ，並非參與拉扯，有本院勘驗筆錄可徵(本院卷第189頁)，
    甚為明確，而且全程亦未見被告林○○有何傷害告訴人之犯行
    。是檢察官上訴意旨僅泛稱依據告訴人丙○○所為前後不一致
    之指述及證人鄒燦南之證述、現場錄影紀錄，即逕而推論被
    告林○○仍設有傷害犯行云云，與上開客觀證據不符，顯無理
    由。
  ㈢被告甲○○恐嚇部分：
    證人丙○○於警詢中固證稱：甲○○恐嚇我說「下次就會讓我更
    淒慘」等語（見警卷第2頁），又於偵查中證稱：甲○○跟乙○○出手打完我以後，鄒燦南剛到，乙○○跟甲○○恐嚇我說下次
    要讓我死得很難看，要打死我等語（見偵卷第15頁背面），
    然此部分僅有告訴人片面之指述，並無其他證據可資佐證，
    依上所述，自不能單獨據此為被告甲○○不利之認定。證人鄒
    燦南於警詢中證稱：我只聽見乙○○對丙○○說「以後要打給你
    死」等語（見警卷第6頁），於偵查中證稱：乙○○有對丙○○
    恐嚇說以後要打給你死，甲○○有沒有恐嚇丙○○，我沒有聽到
    等語（見偵卷第20頁背面）。是依上證據，除告訴人丙○○之
    單方指述外，遍查卷內無其他證據足認被告甲○○有告訴人丙○○所指之前揭出言恐嚇犯行，自難單憑告訴人丙○○之指述，
    遽為被告甲○○涉有恐嚇犯行之認定。檢察官上訴意旨謂，依
    告訴人丙○○及證人鄒燦南之證述，已足認被告甲○○恐嚇部分
    之犯行，亦屬無據。
　㈣被告乙○○恐嚇部分：
  ⒈證人丙○○固於警詢中證稱：乙○○在毆打我的過程中嘴邊罵著
    說「要我死，沒有讓你死你不會怕」、「我早就想跟你算帳
    了」等語（見警卷第2頁）；於偵查中則證稱：當日下午4點
    半左右，在我家庭園內，乙○○一直用三字經罵我數10遍，罵
    的內容是「要你死，沒有讓你死你不會怕」、「我早就想要
    跟你算帳」，乙○○罵完後，就進入我的圍牆內牆角出手打我
    ，打完以後鄒燦南剛到，乙○○恐嚇我說下次要讓我死得很難
    看，我很害怕，而且乙○○在打我的過程中一直講說要讓我死
    的很難看，要打死我等語（見偵卷第15頁背面）。告訴人丙○○於警詢中僅提及被告乙○○在毆打過程中有以上開言詞恐嚇
    之，並未提及被告乙○○完成上開傷害犯行，證人鄒燦南到場
    後，有進一步恐嚇之情形，是被告乙○○是否有恐嚇證人丙○○
    稱「下次要讓你死得很難看」等語，已屬有疑。
  ⒉證人鄒燦南於警詢中證稱：我聽見乙○○對丙○○說「以後要打
    給你死」，我當場便制止他說你這樣是恐嚇的行為，他後來
    便停止等語（見警卷第6頁）；於偵查中證稱：丙○○被打的
    部分我沒親眼看到，乙○○一直罵三字經「幹你娘」那個幹字
    很大聲，罵得我受不了，到後來，乙○○有對丙○○恐嚇說「以
    後要打給你死」等語（見偵卷第20頁背面）。依上告訴人與
    證人鄒燦南之證述，可見渠二人就被告乙○○恐嚇之言詞所證
    述之情節並不一致，亦難逕採為不利被告乙○○認定之依據。
  ⒊依卷附監視器畫面固有錄得一名男子與一名女子的爭吵聲，
    然除聽到過程中有一名男子辱罵不雅言詞外，無法清楚聽到
    雙方爭執內容乙情，亦有原審勘驗筆錄在卷可考（見原審卷
    第76頁至第80頁），是此一證據至多僅能認定被告乙○○有於
    上開時、地與告訴人丙○○理論，並無法認定被告乙○○確有對
    告訴人丙○○恐嚇稱「下次要讓你死得很難看」等語。再遍查
    卷內證據，除告訴人丙○○之指述外，別無其他證據足認被告
    乙○○確有對告訴人丙○○恐嚇稱「要你死，沒有讓你死你不會
    怕」、「下次要讓妳死得很難看」等語，自亦難遽為被告乙○○涉有恐嚇犯行之認定。是依檢察官上訴意旨所憑之舉證，
    亦未達於通常一般之人均不致有所懷疑，而得確信被告所犯
    為真實之程度，而仍有合理之懷疑存在，則本諸無罪推定原
    則，自仍應為被告乙○○有利之認定。
四、綜上所述，本件依公訴意旨所舉之證據，告訴人丙○○之指訴
    並非無瑕疵可指，又乏其他足夠之補強證據可以佐證，公訴
    意旨所提出之證據，在客觀上既未達於通常一般人均不致有
    所懷疑，得確信其為真實之程度，而尚有合理之懷疑存在，
    不足以證明被告林○○有何傷害犯行；被告甲○○、乙○○有何恐
    嚇犯行。原審判決同此認定，以公訴意旨所舉之證據，無法
    使法院形成被告三人有此部分犯行之有罪確信心證，而就此
    部分為無罪之諭知，認事用法並無違誤。檢察官上訴意旨並
    未提出其他新證據，僅憑推論之方法認為被告三人此部分仍
    應構成犯罪，無非係對事實審法院認事用法職權行使所為圖
    憑己意之任意指摘而已，並無理由，自應予以駁回。
據上論斷，應依刑事訴訟法第368條，判決如主文。
本案經檢察官吳志成提起公訴，檢察官吳志成提起上訴，檢察官
曾俊哲到庭執行職務。
中　　華　　民　　國　　110 　年　　12　　月　　8 　　日
                  刑事第十九庭  審判長法　官  曾淑華
                                      法　官  李殷君
                                      法　官  陳文貴
以上正本證明與原本無異。
公然侮辱、恐嚇部分不得上訴。
傷害部分如不服本判決，應於收受送達後20日內向本院提出上訴
書狀，惟檢察官就林○○傷害部分須受刑事妥速審判法第9條限制
。其未敘述上訴之理由者，並得於提起上訴後20日內向本院補提
理由書(均須按他造當事人之人數附繕本)「切勿逕送上級法院」
。
刑事妥速審判法第9條：
除前條情形外，第二審法院維持第一審所為無罪判決，提起上訴
之理由，以下列事項為限：
一、判決所適用之法令牴觸憲法。
二、判決違背司法院解釋。
三、判決違背判例。
刑事訴訟法第 377 條至第 379 條、第 393 條第 1 款之規定，
於前項案件之審理，不適用之。
                                      書記官  俞妙樺
中　　華　　民　　國　　110 　年　　12　　月　　8 　　日
附錄：本案論罪科刑法條全文
刑法第277條第1項
傷害人之身體或健康者，處5年以下有期徒刑、拘役或50萬元以
下罰金。
刑法第309條第1項
公然侮辱人者，處拘役或9千元以下罰金。